【裁判字號】    99,簡上,86
【裁判日期】    991029
【裁判案由】    偽造文書等
【裁判全文】
臺灣臺南地方法院刑事判決              99年度簡上字第86號
上  訴  人  臺灣臺南地方法院檢察署檢察官
被      告  丁○○
上列上訴人因被告偽造文書等案件，不服本院98年度簡字第3118
號中華民國98年12月31日第一審簡易判決（原聲請案號：98年度
偵字第6405號、2228號、3034號、5382號、5407號、16239號）
，本院管轄第二審之合議庭判決如下：
    主  文
原判決撤銷。
丁○○犯牙保贓物罪，處有期徒刑貳月，如易科罰金，以新臺幣
壹仟元折算壹日；又犯故買贓物罪，處有期徒刑貳月，如易科罰
金，以新臺幣壹仟元折算壹日；又共同犯行使偽造私文書罪，處
有期徒刑貳月，如易科罰金，以新臺幣壹仟元折算壹日。應執行
有期徒刑參月，如易科罰金，以新臺幣壹仟元折算壹日。
    事  實
一、緣張國忠（涉嫌贓物部分，另經檢察官提起公訴）於97年9
    月間，因受年籍不詳、綽號「全仔」成年男子之所託，代為
    找尋BMW廠牌之大型自小客車，遂再行委請丁○○代為向他
    人詢問。而丁○○於獲悉黃建業（涉嫌贓物部分，另經檢察
    官提起公訴）有意出售其所購入已遭變造車身號碼之原車號
    ZX－9992號失竊自小客車，便請黃建業先將該自小客車駕駛
    至其所經營、位於臺南市○○路336號「昶泓企業社」停放
    。張國忠於97年9月底至10月初某日，至「昶泓企業社」看
    車時，經由黃建業以電話告知，丁○○已知悉該自小客車係
    屬來路不明之車輛並將之轉告予張國忠，詎兩人明知上開自
    小客車係屬來路不明之贓車，仍居間介紹「全仔」，以40萬
    元分4期付款之價格向黃建業購買，並當場完成交易。
二、丁○○明知未懸掛車牌之原車牌號碼7055－FL號自小客車（
    SUBA RU 2000cc，2003年出廠，車身號碼：JF1GD296X4G505
    049號，係汪吳淑女於96年12月23日早上，在臺北縣板橋市
    ○○街72號前失竊），係屬來路不明之贓車，仍於97年3月
    間，在其所經營之「昶泓企業社」，以16萬之價格，向黃建
    業故買上開失竊自小客車。又丁○○為能將其向楊凱洲所購
    買之車號5050－GU號自小客車車籍資料，套用在上開失竊自
    小客車，便另行起意，與黃建業、張俊雄等人共同基於偽造
    準私文書之犯意聯絡，由丁○○委請黃建業代為尋找他人偽
    造車身號碼，黃建業遂將該自小客車開往張俊雄所經營、位
    於臺南縣佳里鎮六安里12之10號「尚易汽車保養廠」，以1
    萬元至1萬5000元之代價，委託張俊雄將丁○○所要求之車
    號5050－GU號所屬車身號碼「JF1GDBLH34G050537號」，偽
    造打磨在上開失竊自小客車。張俊雄先將車號5050－GU號所
    屬車身號碼「JF1GDBLH34G050537號」偽造刻印在鐵片上後
    ，因無焊接技術，故約隔2、3天後，復由黃建業以5000元之
    代價，委請不知情之黃志明，將刻有上開偽造車身號碼之鐵
    片，焊接至前揭失竊自小客車，而偽造該等屬於汽車製造商
    出廠標誌之準私文書。丁○○於買入上開偽造車身號碼之失
    竊自小客車後，將該車停放於桃園縣中壢市○○○路819號
    之8「泰汽車保養廠」停放，以俟機出售。嗣經警方接獲
    線報後，經詢問黃建業等人，始先後循線查獲上情。
三、案經內政部警政署保安警察第三總隊第二大隊、內政部警政
    署刑事警察局報告臺灣台南地方法院檢察署檢察官偵查起訴
    。
    理  由
一、訊據被告丁○○對於上開事實均坦承不諱，且有被告丁○○
    之自白、同案被告張國忠之供述、證人陳建忠於警詢之陳述
    、證人即同案被告黃建業之證述、證人即同案被告吳詠廉之
    證述、被害人甲○○之陳述、高雄市政府警察局車輛協尋電
    腦輸入單及內政部警政署保安警察第三總隊車輛尋獲電腦輸
    入單（車號ZX－9992號）、車號8606－EG號之車籍查詢資料
    、車號ZX－9992號之車籍查詢資料、失車紀錄車輛身分識別
    資料、委付書、汽車保險失竊理賠計畫書、贓物認領保管書
    、勘察採證同意書、高德汽車股份有限公司98年2月27日函
    、高雄市政府警察局98年2月10日高市警鑑字第0980007997
    號鑑驗通知書暨勘驗照片等附卷可按，足見被告自白與事實
    相符，應堪採信，本件事證明確，被告犯行堪以認定，應依
    法論科。
二、核被告丁○○所為，係犯刑法第349條第2項牙保贓物罪、故
    買贓物罪及同法第216條、第220條第1項、第210條之行使偽
    造準私文書罪。被告就行使偽造準私文書犯行與同案被告黃
    建業、張俊雄間，有犯意聯絡及行為分擔，應論以共同正犯
    。被告就其所偽造之私文書後持以行使，其偽造之低度行為
    ，為行使之高度行為所吸收，不另論罪。另被告之先後3次
    犯行，均為犯意各別、行為不同，應予分別論罪，合併處罰
    。而被告就犯罪事實二部分於犯罪後，係在犯罪未被有偵查
    權限之公務員或機關發覺前，主動向承辦警察自首坦承犯行
    ，並進而接受審判，依刑法第62條之規定得減輕其刑。原審
    以被告犯行明確，予以論科，固非無見，惟查：上開犯罪事
    實二之標的車輛應為原車號7055－FL號自小客車（SUBARU
    2000cc，2003年出廠，車身號碼：JF1GD296X4G505049號，
    係汪吳淑女於96年12月23日早上，在臺北縣板橋市○○街72
    號前失竊），檢察官聲請簡易判決處刑書誤載為原車號0007
    －FL號自小客車（SUBARU 2000cc ，2002年出廠，車身號碼
    ：JF1GD29623G512號，係乙○○於97年9月15日凌晨，在臺
    北縣三峽鎮○○路315巷54號前失竊），原審判決未予更正
    而引用，認定事實容有錯誤，公訴人上訴意旨指摘原判決不
    當，為有理由，應由本院將原判決撤銷改判。爰審酌被告爰
    審酌被告基於獲取個人利益之犯罪動機、目的，明知系爭車
    輛之價格較市價低廉甚多，足使人懷疑是否係贓車，仍居間
    介紹他人購買或決意購買後再轉手以圖利，其中為避免警察
    查緝得知上情，又另行偽造車身號碼於系爭車輛上，對於失
    竊車主權益、警方追贓之查緝及監理單位車籍之管理等，均
    構成相當之危害，另衡量被告於犯後坦承犯行等一切情狀，
    分別量處如主文所示之刑及諭知易科罰金之折算標準，並定
    應執行刑暨諭知易科罰金之折算標準。
據上論斷，應依刑事訴訟法第455條之1第1項、第3項、第369條
第1項前段、第364條、第299條第1項前段，刑法第28條、第216
條、第220條第1項、第210條、第349條第2項、第62條前段、第
41條第1項前段、第51條第5款，刑法施行法第1條之1，判決如主
文。
本案經檢察官丙○○到庭執行職務。
中    華    民    國    99    年    10    月   29    日
                  刑事第四庭  審判長  法  官  鄧希賢
                                      法  官  卓穎毓
                                      法  官  高如宜
上正本證明與原本無異
本件不得上訴
                                      書記官  陳慧玲
中    華    民    國    99    年    10    月   29    日
附錄本案論罪科刑法條全文：
刑法第210條
偽造、變造私文書，足以生損害於公眾或他人者，處 5 年以下
有期徒刑。
刑法第220條
在紙上或物品上之文字、符號、圖畫、照像，依習慣或特約，足
以為表示其用意之證明者，關於本章及本章以外各罪，以文書論
。
錄音、錄影或電磁紀錄，藉機器或電腦之處理所顯示之聲音、影
像或符號，足以為表示其用意之證明者，亦同。
刑法第216條
行使第 210 條至第 215 條之文書者，依偽造、變造文書或登載
不實事項或使登載不實事項之規定處斷。
刑法第349條
收受贓物者，處 3 年以下有期徒刑、拘役或 5 百元以下罰金。
搬運、寄藏、故買贓物或為牙保者，處 5 年以下有期徒刑、拘
役或科或併科 1 千元以下罰金。
因贓物變得之財物，以贓物論。

司法院資訊處製作；財團法人民間司法改革基金會備份。
